---
title: "specifica_HW_2"
author: "Anatoliy"
date: "2023-11-15"
output: html_document
---

```{r setup, echo=FALSE, message=FALSE}

# detach(package:plyr)

# devtools::install_github("vqv/ggbiplot")

library(plotly)
library(dplyr)
library(rstatix)
library(ggplot2) 
library(reshape2) 
library(ggpubr)
library(corrplot)
library(factoextra)
library(pheatmap)
#library(plyr)
library(ggbiplot)
library(FactoMineR)
```



```{r raw data, echo = FALSE}
data_raw_0 <- readRDS("life_expectancy_data.RDS")
```
#### Задание 2

```{r, message=FALSE}
plot_ly(data = data_raw_0[(data_raw_0$`Sucide Rate` != 0) & (data_raw_0$`Urban population` != 0),],
        x     = ~ `Sucide Rate`,
        y     = ~ `Urban population`,
        color = ~ continent,
        marker = list(
        size = 10
      )
)   %>%
  layout(
    title = 'Отношение Sucide Rate к Urban population',
    yaxis = list(title = 'Urban population',
                 zeroline = FALSE),  # Уберём выделения нулевых осей по y
    xaxis = list(title = 'Sucide Rate',
                 zeroline = FALSE)) # Уберём выделения нулевых осей по y
```


#### Задание 3
```{r, message=FALSE}
data_raw_0 %>% 
  filter(continent == "Africa" |  continent == "Americas") %>%
  group_by(continent) %>%
  get_summary_stats(`Life expectancy`, type = "mean_sd")%>%
  ungroup()

data_raw_filtred <- data_raw_0 %>% filter(continent == "Africa" |  continent == "Americas") 
```


```{r}

ggqqplot(data_raw_filtred[data_raw_filtred$`Life expectancy`,], 
         x = "Life expectancy", facet.by = "continent")
```

Так как данные распределены "не нормально" предлагаю использовать параметрический тест, например U-тест Манна-Уитни

```{r u-test, message=FALSE}

library(rstatix)
# Создадим два датафрейма с значениями Life expectancy для разных континентов

group_af <- data_raw_0 %>% filter(continent == "Africa")   %>% select(`Life expectancy`) %>% pull(`Life expectancy`)
group_am <- data_raw_0 %>% filter(continent == "Americas") %>% select(`Life expectancy`) %>% pull(`Life expectancy`)

# Проведем тест Манна-Уитни

p_valie_Utest <- wilcox.test(group_af, group_am)
p_valie_Utest
```

```{r, message=FALSE}

wilcox_test_result <- wilcox.test(`Life expectancy` ~ continent, data = data_raw_filtred) 
 
# Визуализация результатов 
ggplot(data_raw_filtred, aes(x = continent, y = `Life expectancy`, fill = continent)) + 
  geom_boxplot() + 
  geom_dotplot(binaxis = "y", stackdir = "center", position = "dodge") + 
  stat_compare_means(test = "wilcox.test", label = "p.format", comparisons = list(c("Africa", "Americas"))) + 
  labs(title = "Comparison of Life Expectancy between Africa and Americas") + 
  theme_minimal()
```

#### Задание 4

```{r,message=FALSE}

# Выбираем все числовые колонки, кроме 'Year' 
data_raw_0 <- data_raw_0 %>%
  mutate(continent_num = case_when(continent == "Africa" ~ 1,
                                   continent == "Americas" ~ 2,
                                   TRUE ~ 0))

numerical_data <- data_raw_0 %>% select(where(is.numeric)) %>% filter(continent_num > 0)
numerical_data <- subset(numerical_data, select = -c(Year))
 
# Проводим корреляционный анализ 
correlation_matrix <- cor(numerical_data) 
 
# Визуализация корреляций - используем heatmap 

 
melted_correlation <- melt(correlation_matrix) 
 
ggplot(melted_correlation, aes(x = Var1, y = Var2, fill = value)) + 
  geom_tile(color = "white") + 
  scale_fill_gradient2(low = "blue", high = "red", mid = "white", midpoint = 0, limit = c(-1, 1), space = "Lab", name="Correlation") + 
  theme_minimal() + 
  theme(axis.text.x = element_text(angle = 45, vjust = 1, size = 8, hjust = 1)) + 
  labs(title = "Correlation Heatmap") 
 
```

```{r}
corrplot(correlation_matrix, method = 'ellipse', order = 'AOE', tl.cex = 0.5, tl.srt = 45)
```

#### Задание 5


```{r}
numerical_data_scaled <- scale(numerical_data)
dist <- dist(numerical_data_scaled, 
                        method = "euclidean"
                        )
as.matrix(dist)[1:6,1:6]
```


```{r}
clear_hc <- hclust(d = dist, method = "ward.D2")

fviz_dend(clear_hc, 
          cex = 0.1)
```

#### Задание 6

```{r}

 
# Создаем heatmap с дендрограммой 
pheatmap(numerical_data_scaled, 
         show_rownames = FALSE, 
         clustering_distance_rows = dist,
         clustering_method = "ward.D2", 
         cutree_rows = 3,
         cutree_cols = length(colnames(numerical_data_scaled)),
         angle_col = 45, 
         main = "Dendrograms for clustering rows and columns with heatmap")
```

####  Задание 7

Делаем PCA:

```{r}
full.pca <- prcomp(numerical_data_scaled, 
                        scale = F)

summary(full.pca)
```
```{r}
fviz_eig(full.pca, addlabels = T, ylim = c(0, 50), ncp = 19)
```

```{r}
fviz_pca_var(full.pca, 
             select.var = list(contrib = 5), # Задаём число здесь 
             col.var = "contrib")
```

Наибольший вклад в "коррелированность" данных вносят Life expectancy, Infant Mortality, HepB3 Immunization, DPT Immunization, Measles Immunization



```{r}
fviz_contrib(full.pca, choice = "var", axes = 1, top = 30)
fviz_contrib(full.pca, choice = "var", axes = 2, top = 24)
fviz_contrib(full.pca, choice = "var", axes = 3, top = 24) 
fviz_contrib(full.pca, choice = "var", axes = 4, top = 24) 
fviz_contrib(full.pca, choice = "var", axes = 5, top = 24) 
```

Рассмотрим Dim-1. В данных нет ярковыраженных переменных, которые бы брали на себя наибольших "вклад" для первой главной компоненты однако можно выделить группу переменных, которые отвечают за приблизительно 40% такого вклада:

1. Life expectancy

2. Basic sanitation services

3. Infant Mortality

4. Clean fuels and cooking technologies


#### Задание 8, 9

```{r}


# Визуализируем с группировкой по continent (для этого переменную нужно сделать фактором)
ggbiplot(full.pca, 
         scale=0, 
         groups = as.factor(numerical_data$continent_num), 
         ellipse = T,
         alpha = 0.2) +
  theme_minimal()
```

Значащие группы 1 и 2 -- это Африка и Америки соответственно.

Если мы доверяем построиным линиям то можно сформулировать следубщие гипотрезы:

1. Страны с большим Sucide Rate более вероятно будут относиться к континенту африка

2. Страны с больней Life expectancy более вероятно относятся к континантам Америки

3. Rural population больше в странах Африки, Urban population больше в странах относящихся к Америке

4. Показатель Clean fuels and cooking technologies и Basic sanitation services более выражены в странах Америки 

и другие

##### Замечание не получилось перевести в plotly :(


```{r, message=FALSE,warning=FALSE}
#install.packages(c("irlba", "Matrix"))

library(tidymodels)
library(embed)

umap_prep <- recipe(~., data = numerical_data) %>% # "техническая" строка, нужная для работы фреймворка tidymodels
  step_normalize(all_predictors()) %>% # нормируем все колонки
  step_umap(all_predictors()) %>%  # проводим в UMAP. Используем стандартные настройки. Чтобы менять ключевой параметр (neighbors), нужно больше погружаться в машинное обучение
  prep() %>%  # "техническая" строка, нужная для работы фреймворка tidymodels. Мы выполняем все степы выше 
  juice() # Финальная строка - приводим результаты UMAP к стандартизированному датасету

```

#### Задание 10

```{r}
umap_prep %>%
  ggplot(aes(UMAP1, UMAP2)) + #  # можно добавить раскраску 
  geom_point(aes(color = as.factor(numerical_data$continent_num),
                 shape = numerical_data$diabetes_ch), 
             alpha = 0.7, size = 2) +
  labs(color = NULL)+
  ggtitle("Отображение данных в зависимости от Континента")
```

Сложно интерпритировать UMAP график. Однако если сравнивать его с PCA графиком, то можно заметить что:

PCA: Основан на линейных преобразованиях и стремится сохранить максимальную дисперсию данных в новых компонентах (главных компонентах). 

UMAP: Основан на нелинейных преобразованиях, стремится сохранить локальные структуры данных, предоставляя более низкоразмерное представление, сохраняя при этом глобальные структуры. 
 
PCA: Сохраняет глобальные расстояния, что может привести к сжатию или искажению локальных структур данных. 

UMAP: Стремится сохранять локальные расстояния, что делает его лучшим для визуализации кластеров и плотных областей в данных.

#### Задание 11

```{r}

numerical_data_scaled_drop_1_5   <- numerical_data_scaled[, -c(1:5)]
numerical_data_scaled_drop_6_10  <- numerical_data_scaled[, -c(6:10)]
numerical_data_scaled_drop_11_15 <- numerical_data_scaled[, -c(11:15)]

full_drop_5.pca <- prcomp(numerical_data_scaled_drop_1_5, 
                        scale = F)

summary(full_drop_5.pca)

full_drop_10.pca <- prcomp(numerical_data_scaled_drop_6_10, 
                        scale = F)

summary(full_drop_10.pca)

full_drop_15.pca <- prcomp(numerical_data_scaled_drop_11_15, 
                        scale = F)

summary(full_drop_15.pca)
```

Действительно Cumulative Proportion  отличается в зависимости от выбранных переменных. Отличия не большие +- 5 процентных пунктов в моем случае.


#### Задание 12

Давайте самостоятельно увидим, что снижение размерности – это группа
методов, славящаяся своей неустойчивостью. Создайте две дамми-колонки о том:
(1) принадлежит ли страна к африканскому континенту, (2) Океании. Проведите
PCA вместе с ними, постройте биплоты. Проинтерпрейтируйте результат.
Объясните, почему добавление дамми-колонок не совсем корректно в случае PCA
нашего типа.

```{r}
data_raw_dummy <- data_raw_0 %>%
  mutate(is_africa  = ifelse(continent== "Africa",   1, 0),
         is_americas = ifelse(continent == "Americas", 1, 0)) %>%
  filter(continent_num > 0)
  
  
  data_raw_dummy <- subset(data_raw_dummy, select = -c(Year)) %>%
  select(where(is.numeric))
```

```{r}

data_raw_dummy_scaled <- scale(data_raw_dummy)
dist <- dist(data_raw_dummy_scaled, 
                        method = "euclidean"
                        )
as.matrix(dist)[1:6,1:6]

dummy.pca <- prcomp(data_raw_dummy_scaled, 
                        scale = F)
summary(dummy.pca)
```

```{r}
fviz_eig(dummy.pca, addlabels = T, ylim = c(0, 50), ncp = 19)
```

первая и последующие переменные стали "объяснять" меньший процент корреляции данных
```{r}
fviz_pca_var(dummy.pca, 
             select.var = list(contrib = 5), # Задаём число здесь 
             col.var = "contrib")
```
             
первые 5 переменных не изменились но направление изменилось

```{r}
# Визуализируем с группировкой по continent (для этого переменную нужно сделать фактором)
ggbiplot(dummy.pca, 
         scale=0, 
         groups = as.factor(data_raw_dummy$continent_num), 
         ellipse = T,
         alpha = 0.2) +
  theme_minimal()
```

Добавив бинарные дамми колонки которые характеризуют наблюдения в зависимости от пренадлежности к материку: Африка или Америка(Я не стал  брать Океанию для консистенси с прошлыми графиками) похоже что таким образом мы "отделили" наблюдения одного материка от другого, но таким образом потеряли визуальное подтверждение "схожести" некоторых наблюдений (пересечение овалов на предыдущем ggbiplot)
